【裁判字號】    96,審小上,79
【裁判日期】    970131
【裁判案由】    侵權行為損害賠償
【裁判全文】
臺灣高雄地方法院民事裁定            96年度審小上字第79號
上  訴  人  許舒蜜即好樂谷美食館
被  上訴人  陳姿尹即咖啡廚房
當事人間侵權行為損害賠償事件，上訴人對於民國96年10月31日
本院岡山簡易庭96年度岡小字第1274號第一審判決提起上訴，本
院裁定如下：
    主  文
上訴駁回。
第二審訴訟費用新台幣壹仟伍佰元由上訴人負擔。
    理  由
一、按對於小額程序之第一審判決提起上訴，非以其違背法令為
    理由，不得為之；所謂判決違背法令，乃指判決不適用法規
    或適用不當，或有民事訴訟法第469 條所列第1 款至第5 款
    事由，其判決當然為違背法令，民事訴訟法第436 條之24第
    2 項、第436 條之32第2 項準用第468 條及第469 條第1 款
    至第5 款分別定有明文。又當事人提起上訴，如依民事訴訟
    法第468 條規定，以小額程序之第一審判決有不適用法規或
    適用法規不當為理由時，其上訴狀或理由狀應有具體之指摘
    ，並揭示該法規之條項或其內容，若係成文法以外之法則，
    應揭示該法則之旨趣，倘為司法院解釋或最高法院之判例，
    則應揭示該判解之字號或其內容，如依民事訴訟法第469 條
    第1 款至第5 款所列情形為理由時，其上訴狀或理由書應揭
    示合於該條款之事實，上訴狀或理由書如未依此項方法表明
    ，或其所表明者，顯與上開法條規定不相合時，即難認為已
    對小額程序之第一審判決之違背法令有具體之指摘，其上訴
    自難認為合法（最高法院71年臺上字第314 號判例參酌）。
    次按上訴不合法者，第二審法院應以裁定駁回之，民事訴訟
    法第436 條第2 項準用第444 條第1 項前段亦有明文。
二、上訴意旨略以：上訴人為經營好樂谷美食館，於民國91年12
    月20日，向高雄縣政府稅捐稽徵處岡山分處申請設立登記，
    營業地址為高雄縣岡山鎮○○路9 號，業經核准在案，上訴
    人已經此法律程序取得位在上址之未辦保存登記建物（下稱
    系爭建物）之交易處分權。又上訴人事後出資重建系爭建物
    ，已因而取得系爭建物之所有權，宋春美對系爭建物已無任
    何權源。被上訴人將系爭建物拆除，自應對上訴人負損害賠
    償責任。而宋春美於原審證稱於93年12月間與上訴人間之租
    約屆滿後，即將系爭建物出租予訴外人劉章明，顯屬不實，
    宋春美與劉章明實係通謀虛偽訂立租賃契約，原審依宋春美
    之不實證述，為上訴人不利之判決，尚嫌速斷。爰依法提起
    本件上訴，並聲明：(一)原判決廢棄。(二)被上訴人應給付上訴
    人新台幣（下同）10萬元，及自起訴狀繕本送達之翌日起至
    清償日止，按年利率5%計算之利息。
三、經查：上訴意旨所指上訴人已取得系爭建物所有權，宋春美
    非系爭建物所有權人，不得處分系爭建物，與劉章明簽訂之
    租賃契約乃虛偽通謀而為等情，均屬事實認定之問題。且原
    審判決本於調查證據及兩造辯論之結果，認定上訴人與宋春
    美間已無租賃關係存在，被上訴人自95年5 月20日起至96年
    12月31日止乃係合法承租高雄縣岡山鎮○○路9 之3 號（自
    系爭建物另分出之門號），被上訴人對租賃物所為裝潢行為
    屬權利之正當行使，並無不法侵害原告權利可言，其理由並
    無違法不當之處，亦無適用法規不合法律規定，或違反司法
    院大法官會議之解釋、最高法院尚有效判例之情形。上訴人
    指摘原判決不當，惟未具體說明原判決究有何不適用法規或
    適用不當，或有民事訴訟法第469 條第1 款至第5 款所稱當
    然違背法令之情事，依上開說明，本件上訴即非合法，應予
    駁回。
四、再按於小額訴訟之上訴程序，法院為訴訟費用之裁判時，應
    確定其費用額，民事訴訟法第436 條之19第1 項、第436 條
    之32第1 項定有明文。本件第二審裁判費用為1,500 元，應
    由上訴人負擔，爰併為裁定如主文第2 項所示。
五、據上論結，本件上訴為不合法，依民事訴訟法第436 之32第
    1 、2 項、第436 條之19第1 項、第444 條第1 項前段、第
    95條、第78條，裁定如主文。
中    華    民    國    97    年    1     月    31    日
                      民事第二庭審判長法  官  林紀元
                                      法  官  柯彩燕
                                      法  官  黃悅璇
正本係照原本作成。
本判決不得再抗告。
中    華    民    國    97    年    1     月    31    日
                                     書記官  林昭吟


司法院資訊處製作；財團法人民間司法改革基金會備份。
